臺灣臺中地方法院臺中簡易庭小額民事判決
110年度中小字第4468號
原      告  陳源安  
被      告  陸佳蓉  

上列當事人間請求損害賠償事件，本院於民國110年12月30日言
詞辯論終結，判決如下：
    主      文
被告應給付原告新臺幣4,520元，及自民國110年12月14日起至清
償日止，按週年利率百分之5計算之利息。
原告其餘之訴駁回。
訴訟費用新臺幣1,000元由被告負擔新臺幣300元，餘由原告負擔
。
本判決原告勝訴部分得假執行。
    事實及理由
壹、程序事項
  ㈠按訴狀送達後，原告不得將原訴變更或追加他訴，但擴張或
    減縮應受判決事項之聲明者，不在此限，民事訴訟法第255
    條第1項第3款定有明文。本件原告原聲明：被告應給付原告
    新臺幣（下同）20,000元，及自起訴狀繕本送達翌日起至清
    償日止，按週年利率百分之5計算之利息（見本院卷第13頁
    ）；嗣於民國110年12月30日本院言詞辯論期日當庭變更聲
    明為：被告應給付原告15,000元，及自起訴狀繕本送達翌日
    起至清償日止，按週年利率百分之5計算之利息（見本院卷
    第78頁），核屬減縮應受判決事項之聲明，核無不合，應予
    准許。
　㈡被告經合法通知，無正當理由未於言詞辯論期日到場，核無
    民事訴訟法第386條所列各款情形，爰依原告之聲請，由其
    一造辯論而為判決。　
貳、實體事項
一、原告主張：被告於110年9月10日15時35分，騎乘車牌號碼00
    0-0000號普通重型機車(下稱肇事機車)，沿臺中市烏日區學
    田路便行巷由北往南方向行駛，於行經該路段14875號燈杆
    前，因使用手機而疏未注意車前狀況，適伊駕駛伊所有之車
    牌號碼000-0000號營業用小客車（下稱系爭車輛），沿上開
    學田路便行巷由南往北方向直行，兩車因而發生碰撞，致系
    爭車輛受損，而支出修理費用17,300元（含零件費用14,200
    元、工資費用3,100元）。被告因過失撞毀系爭車輛，依法
    自應負損害賠償責任，爰依侵權行為之法律關係提起本件訴
    訟等語，並聲明：被告應給付原告15,000元，及自起訴狀繕
    本送達翌日起至清償日止，按週年利率百分之5計算之利息
    。
二、被告未於言詞辯論期日到場，亦未提出書狀作任何聲明或陳
    述。
三、得心證之理由
  ㈠原告主張之上開事實，業據提出與其所述相符之臺中市政府
    警察局道路交通事故初步分析研判表、當事人登記聯單、道
    路交通事故現場圖、現場及車損照片、正捷實業行估價單、
    系爭車輛行車執照、駕駛執照為證（見本院卷第17-28頁、
    第81-85頁），並有道路交通事故調查報告表㈠、㈡、A2類道
    路交通事故調查紀錄表、補充資料表、現場照片在卷足參（
    見本院卷第49、53、55-56、63、65-74頁）；而被告就原告
    主張之上開事實，已於相當時期受合法通知，而於言詞辯論
    期日不到場，亦未提出任何準備書狀爭執，依民事訴訟法第
    280條第3項準用同條第1項之規定，視同自認，堪信原告上
    開主張為真實。
  ㈡按因故意或過失，不法侵害他人之權利者，負損害賠償責任
    ；汽車、機車或其他非依軌道行駛之動力車輛，在使用中加
    損害於他人者，駕駛人應賠償因此所受之損害；汽車行駛時
    ，駕駛人應注意車前狀況，並隨時採取必要之安全措施，民
    法第184條第1項前段、第191條之2前段、道路交通安全規則
    第94條第3項分別定有明文。本件被告騎乘肇事機車行經上
    開路段時，應注意車前狀況，並隨時採取必要之安全措施，
    且依當時情形並無不能注意之情事，竟因違規使用手機而疏
    未注意及此，致毀損原告所有之系爭車輛，顯見被告就本件
    事故之發生確有過失甚明，且該過失行為與系爭車輛之損害
    間具有相當因果關係，依上開規定，被告自應負過失侵權行
    為損害賠償之責。
  ㈢次按不法毀損他人之物者，被害人得請求賠償其物因毀損所
    減少之價額，民法第196條定有明文。所謂因毀損減少之價
    額，得以修復費用為估定之標準，但以必要者為限，例如修
    理材料以新品換舊品應予折舊（最高法院77年度第9次民事
    庭會議決議意旨參照）。原告主張系爭車輛因本件事故受損
    ，須支出修復費用17,300元（含零件費用14,200元、工資費
    用3,100元）云云，固據提出前開正捷實業行估價單為證（
    見本院卷第81頁）。惟原告請求系爭車輛之零件費用，既係
    以新零件更換被損害之舊零件，揆諸前揭說明，自應扣除零
    件折舊部分，始屬必要修復費用。而依行政院所頒「固定資
    產耐用年數表」及「固定資產折舊率表」之規定，運輸業用
    客車之耐用年數為4年，依定率遞減法每年折舊1000分之438
    ，其最後1年之折舊額，加歷年折舊累計額，其總和不得超
    過該資產成本原額之10分之9，故已逾耐用年數之自小客車
    仍有相當於新品資產成本百分之10之殘值。查系爭車輛係於
    104年7月出廠，有行車執照在卷可憑（本院卷第85頁），堪
    認系爭車輛自出廠至本件事故即110年9月10日發生時，實際
    使用期間已逾4年折舊年數，則扣除折舊後之零件費用應為1
    ,420元（計算式：14,200×1/10＝1,420），復加計不生折舊
    問題之工資費用3,100元，共計系爭車輛之損害額為4,520元
    （計算式：1,420＋3,100＝4,520）。故原告請求被告給付系
    爭車輛之合理修復費用4,520元，實屬可採，逾此範圍之請
    求，應屬無據。
  ㈣末按給付無確定期限者，債務人於債權人得請求給付時，經
    其催告而未為給付，自受催告時起，負遲延責任。其經債權
    人起訴而送達訴狀，或依督促程序送達支付命令，或為其他
    相類之行為者，與催告有同一之效力；又遲延之債務，以支
    付金錢為標的者，債權人得請求依法定利率計算之遲延利息
    。但約定利率較高者，仍從其約定利率；應付利息之債務，
    其利率未經約定，亦無法律可據者，週年利率為百分之5，
    民法第229條第2項、第233條第1項及第203條分別定有明文
    。本件原告對被告之侵權行為損害賠償債權，核屬無確定期
    限之給付，自應經原告之催告而未為給付，被告始負遲延責
    任。準此，原告請求被告給付自起訴狀繕本送達翌日即110
    年12月14日起（送達證書見本院卷第41、43頁）至清償日止
    ，按週年利率百分之5計算之利息，洵屬正當，應予准許。
四、綜上所述，原告依侵權行為之法律關係，請求被告給付4,52
    0元，及自110年12月14日起至清償日止，按週年利率百分之
    5計算之利息，為有理由，應予准許；逾此範圍之請求，為
    無理由，應予駁回。　　
五、本判決原告勝訴部分，係適用小額訴訟程序所為被告敗訴之
    判決，依民事訴訟法第436條之20規定，應依職權宣告假執
    行；併依同法第436條之19規定，確定其訴訟費用額為1,000
    元。
六、訴訟費用負擔之依據：民事訴訟法第79條。
中　　華　　民　　國　　111 　年　　1 　　月　　18　　日
                  臺灣臺中地方法院臺中簡易庭
                                  法　官　傅可晴
以上為正本係照原本作成。
如不服本判決，應於送達後廿日內，以判決違背法令為理由，向
本院提出上訴狀並表明上訴理由 (上訴理由應表明一、原判決所
違背之法令及其具體內容；二、依訴訟資料可認為原判決有違背
法令之具體事實) ，如於本判決宣示後送達前提起上訴者，應於
判決送達後廿日內補提上訴理由書（須附繕本）。
中　　華　　民　　國　　111 　年　　1 　　月　　19　　日
                                  書記官  錢  燕